【裁判字號】    97,訴,1599
【裁判日期】    971125
【裁判案由】    毒品危害防制條例
【裁判全文】
臺灣基隆地方法院刑事判決        97年度訴字第1599號
公  訴  人  臺灣基隆地方法院檢察署檢察官
被      告  甲○○
                    現另案於臺灣基隆監獄執行中
上列被告因毒品危害防制條例案件，經檢察官提起公訴（97年度
毒偵字第2076、2280、2281號），被告於準備程序中就被訴事實
為有罪之陳述，受命法官於聽取當事人之意見後，由本院合議庭
裁定由受命法官獨任以簡式審判程序判決如下：
    主    文
甲○○施用第一級毒品，累犯，處有期徒刑捌月。扣案分裝杓壹
個、分裝袋肆拾陸個，均沒收之；又施用第一級毒品，累犯，處
有期徒刑柒月；又施用第一級毒品，累犯，處有期徒刑捌月。應
執行有期徒刑壹年陸月。扣案分裝杓壹個、分裝袋肆拾陸個，均
沒收之。
    犯罪事實
一、甲○○前於民國89年間，因施用毒品案件，經觀察勒戒後，
    認有繼續施用毒品之傾向，於90年5月31日執行完畢釋放出
    所。又於93年間，因施用毒品案件，經本院93年度訴字第
    524號判處有期徒刑1年4月確定；再於94年間，因施用毒品
    案件，經本院以94年度訴字第467號判處有期徒刑1年2月確
    定，合併定應執行刑為有期徒刑2年5月確定，於96年6月30
    日縮刑期滿執行完畢。詎甲○○猶不知戒除毒癮，分別基於
    施用第一級毒品之犯意，先後為下列犯行：97年3月12日
    或13日某時，在其位於台北縣瑞芳鎮○○路135號住處內，
    以將第一級毒品海洛因置於注射針筒內，再以水稀釋混合後
    ，注射於身體血管之方式，施用第一級毒品海洛因1次。嗣
    於97年3月14日19時許，在臺北縣瑞芳鎮○○○路員山巷41
    號4樓為警查獲，並扣得其所有供施打海洛因用之分裝杓1支
    及分裝袋46只。97年5月29日或30日某時，在其位於台北
    縣瑞芳鎮○○路135號住處內，以將第一級毒品海洛因置於
    注射針筒內，再以水稀釋混合後，注射於身體血管之方式，
    施用第一級毒品海洛因1次。嗣於97年5月31日9時30分許，
    在臺北縣瑞芳鎮○○路114號內，為警查獲另案遭通緝之吳
    金蘭，因甲○○在場，於警方尚未查悉其有上開施用第一級
    毒品海洛因犯行前，主動向警察自首有上揭犯行而接受審判
    ，經警採其尿液送驗結果，確呈嗎啡陽性反應。97年7月8
    日中午12時許，在其位於臺北縣瑞芳鎮○○路135號住處內
    ，以將第一級毒品海洛因置於注射針筒內，再以水稀釋混合
    後，注射於身體血管之方式，施用第一級毒品海洛因1次。
    嗣於97年7月10日因另犯毒品案件為警拘提，經其同意採尿
    送驗後查獲。
二、案經基隆市警察局瑞芳分局報請臺灣基隆地方法院檢察署檢
    察官偵查起訴。
    理    由
一、上開事實，業據被告甲○○於本院審理時坦承不諱，且被告
    為警查獲所採集尿液，經送驗結果，均呈嗎啡陽性反應，有
    基隆市警察局瑞芳分局偵辦毒品案件被告尿液檢體編號對照
    表、臺灣檢驗科技股份有限公司濫用藥物檢驗報告3紙在卷
    可證（見97毒偵字第2280號偵查卷第9-10頁、97毒偵字第
    2281號偵查卷第8-10頁、97毒偵字第2076號偵查卷第7-8頁
    ），復有搜索扣押筆錄、扣押物品目錄表等在卷可為佐證（
    見97毒偵字第2280號偵查卷第13-16頁），堪認被告上開自
    白確與事實相符，足以採信。查被告前因施用毒品案件，經
    本院裁定送觀察勒戒、強制戒治期滿，再經本院先後以93年
    度訴字第524號、94年度訴字第467號判處有期徒刑1年4月、
    1年2月確定，合併定應執行刑為有期徒刑2年5月確定之事實
    ，有臺灣基隆地方法院檢察署刑案資料查註紀錄表、臺灣高
    等法院被告前案紀錄表各1份附卷足憑，其於強制戒治執行
    完畢獲釋放後5年內，再犯毒品危害防制條例第10條之罪，
    事證明確，被告犯行，洵堪認定。
二、查海洛因係毒品危害防制條例第2條第2項第1款規定之第一
    級毒品，是被告先後2次施用毒品行為，均係犯同條例第10
    條第1項之施用第一級毒品罪。被告持有第一級毒品之低度
    行為，應為施用之高度行為所吸收，不另論罪。被告有如犯
    罪事實欄所示刑案之執行情形，此有台灣高等法院被告全國
    前案紀錄表在卷可按，其受有期徒刑之執行完畢後，5年內
    再犯本案有期徒刑以上之罪，為累犯，應依刑法第47條第1
    項之規定加重其刑。又被告於97年5月31日9時30分許，因與
    通緝犯吳金蘭同處一宅為警查獲，於警訊問時，在有偵查犯
    罪職權之機關或個人發覺其犯罪前，主動向承辦警員自首上
    開施用第一級毒品海洛因犯行，則被告在警員未發現有確切
    之根據得為合理之懷疑前【該次查獲同時並未扣得任何毒品
    或供施用毒品之工具等】，即主動供述其施用第一級毒品海
    洛因，符合自首之規定，就此部分犯行爰依刑法第62條前段
    規定減輕其刑。其刑有加重減輕事由，應先加後減之。被告
    所犯上開3罪，罪名相同，行為個別，應分論併罰。爰審酌
    被告前已有施用毒品紀錄，有上開刑案紀錄表可查，今再為
    施用，法治觀念之淡薄，然施用毒品究屬戕害自身健康之犯
    罪，被告施用毒品尚未造成他人明顯之危害，且於本院審理
    中已坦承犯行，犯後態度尚稱良好，並兼衡被告犯罪之動機
    、目的、手段、生活狀況及智識程度，暨公訴人請求科以適
    當之刑等一切情狀，量處如主文所示之刑，並定應執行刑。
    扣案分裝杓1支及分裝袋46只，為被告所有供施打海洛因所
    用之物，業據其供明在卷，爰依刑法第38條第1項第2款之規
    定，併予宣告沒收。
據上論斷，應依刑事訴訟法第273條之1第1項、第299條第1 項前
段，毒品危害防制條例第10條第1項，刑法第11條前段、第47 條
第1項、第62條前段、第51條第5款、第38條第1項第2款，判決如
主文。
本案經檢察官乙○○到庭執行職務。
中    華    民    國    97    年    11    月    25    日
                  刑事第三庭法    官  陳姵君
以上正本證明與原本無異。
如不服本判決應於收受本判決後10日內向本院提出上訴書狀，其
未敘述上訴理由者，並得於提起上訴後10日內向本院補提理由書
狀（均須按他造當事人之人數附繕本）「切勿逕送上級法院」。
中    華    民    國    97    年    11    月    25    日
                            書 記 官  鄭梅君
毒品危害防制條例第10條第1項
施用第一級毒品者，處 6 月以上 5 年以下有期徒刑。
施用第二級毒品者，處 3 年以下有期徒刑。


司法院資訊處製作；財團法人民間司法改革基金會備份。
